臺灣臺南地方法院刑事判決
111年度訴字第504號
公  訴  人  臺灣臺南地方檢察署檢察官
被      告  梁子宸


上列被告因違反毒品危害防制條例案件，經檢察官提起公訴（11
0年度偵字第22144號），本院以簡式審判程序判決如下：
    主  文
梁子宸持有第一級毒品純質淨重十公克以上，處有期徒刑拾壹月
。
扣案第一級毒品海洛因拾陸包（驗餘淨重合計42.09公克）、第
二級毒品甲基安非他命玖包（驗餘淨重合計20.187公克），均沒
收銷燬之。
    事實及理由
一、被告梁子宸所犯，係死刑、無期徒刑、最輕本刑為3年以上
    有期徒刑以外之罪，其於準備程序就被訴事實為有罪之陳述
    ，經受命法官告知簡式審判程序之旨，並聽取其與公訴人之
    意見後，本院合議庭裁定由受命法官獨任進行審判程序。
二、本件犯罪事實及證據，除下列更正、補充外，其餘均引用檢
    察官起訴書之記載（如附件）。
（一）犯罪事實第4行所載第二級毒品甲基安非他命9包「純質淨
      重共約『14.843公克』」，應更正為『15.844公克』。
（二）證據名稱、證據2所載「查獲現場及毒品照片『32張』」，
      應更正為『34張』。　　　
（三）證據部分增列：被告於本院之自白。
三、核被告所為，係犯毒品危害防制條例第11條第3項持有第一
    級毒品純質淨重10公克以上罪、同條第2項持有第二級毒品
    罪。被告以一持有行為同時觸犯上開罪名，為想像競合犯，
    應從一重論以持有第一級毒品純質淨重10公克以上罪。又本
    案查獲經過，係警方在被告所駕車輛駕駛座下方搜索取出黑
    色包包1個，被告於警方尚未發覺犯罪前，主動向警方供出
    該黑色包包內藏有毒品，並親自打開該包包供警起獲本件扣
    案第一級、第二級毒品，有承辦員警出具之職務報告1份可
    稽，符合自首要件，爰依刑法第62條前段規定，減輕其刑。
四、本院審酌被告前有數次持有毒品案件經法院判刑確定並執行
    完畢，有其前案紀錄表可稽，仍未見悔悟，再次基於施用目
    的而購買海洛因、甲基安非他命而持有之，且海洛因合計達
    純質淨重36.09公克，數量非微，所為實屬不該，惟念其犯
    後坦承犯行，態度尚稱良好，及購買毒品當天即為警查獲，
    持有時間未逾1日，所生危害不高，兼衡其於本院所述之學
    歷、工作及家庭狀況等一切情狀，量處如主文所示之刑。
五、扣案第一級毒品海洛因16包（驗餘淨重合計42.09公克）、
    第二級毒品甲基安非他命9包（驗餘淨重合計20.187公克）
　　，均經檢驗無誤，有法務部調查局濫用藥物實驗室鑑定書、
    高雄市立凱旋醫院濫用藥物成品檢驗鑑定書各1份在卷，上
    開毒品之包裝袋，因與其上殘留之毒品難以完全析離，均應
    視為毒品，依毒品危害防制條例第18條第1項前段規定，宣
    告沒收銷燬之。至其餘扣案吸食器等物，因與被告本件犯行
    並無直接之關聯性，爰不為沒收之諭知。
據上論斷，應依刑事訴訟法第299條第1項前段、第273條之1第1
項、第310條之2、第454條第2項，毒品危害防制條例第11條第2
項、第3項、第18條第1項前段，刑法第11條前段、第55條、第62
條，判決如主文。
本案經檢察官李宗榮提起公訴，檢察官紀芊宇到庭執行職務。
中　　華　　民　　國　　111 　年　　6 　　月　　27　　日
　　　　　　　　　刑事第十一庭  法　官　周宛瑩
以上正本證明與原本無異。
如不服本判決應於收受本判決後20日內向本院提出上訴書狀，並
應敘述具體理由。其未敘述上訴理由者，應於上訴期間屆滿後20
日內向本院補提理由書狀（均須按他造當事人之人數附繕本）「
切勿逕送上級法院」。 
  　　　　　　　　　　　　　　　書記官　李諾櫻
中　　華　　民　　國　　111 　年　　6 　　月　　28　　日
附錄論罪法條：
毒品危害防制條例第11條第2項、第3項
持有第二級毒品者，處2年以下有期徒刑、拘役或新臺幣20萬元
以下罰金。
持有第一級毒品純質淨重十公克以上者，處1年以上7年以下有期
徒刑，得併科新臺幣1百萬元以下罰金。
附件:
臺灣臺南地方檢察署檢察官起訴書
                                    110年度偵字第22144號
　　被　　　告　梁子宸　男　00歲（民國00年0月00日生）
　　　　　　　　　　　　住○○市○○區○○里0鄰○○00號
　　　　　　　　　　　　國民身分證統一編號：Z000000000號
　　選任辯護人　嚴庚辰律師
                嚴奇均律師
                柯漢威律師
上列被告因毒品危害防制條例案件，業經偵查終結，認應提起公
訴，茲將犯罪事實及證據並所犯法條分敘如下：
　　    犯罪事實
一、梁子宸(原名：梁家維)於民國110年10月15日12時許，在高
    雄市○道0號公路九如交流道下，為供己施用，以新臺幣(下
    同)7萬元向黃進宏(己歿)購得純質淨重共約36.09公克之第
    一級毒品海洛因16包及純質淨重共約14.843公克之第二級毒
    品甲基安非他命9包，而持有該毒品，放置在其駕駛之車牌
    號碼000-0000號自小客車駕駛座下方。同日23時40分許，駕
    駛該車在臺南市○○區○○路0段000○00號前經警查獲，扣得第
    一級毒品海洛因16包、第二級毒品甲基安非他命9包、玻璃
    球吸食器1個、分裝袋1包、電子磅秤1個等物。
二、案經臺南市政府警察局第三分局移送偵辦。
    　　證據並所犯法條
一、證據名稱及待證事實
    證據１：被告梁子宸警詢、偵查中之陳述。
    待證事實：坦承上開犯罪事實。
    證據２：臺南市政府警察局第三分局搜索扣押筆錄、扣押物
           品目錄表、查獲現場及毒品照片32張、扣案海洛因1
           6包、甲基安非他命9包、法務部調查局濫用藥物實
           驗室鑑定書、高雄市立凱旋醫院濫用藥物成品檢驗
           鑑定書。
    待證事實：於上開時地在被告駕駛之自小客車上查獲案毒品
              ，經鑑定分別含第一級毒品海洛因、第二級毒品
              甲基安非他命成分，純質淨重各如上述。
    證據３：被告與黃進宏之LINE通訊軟體聊天文字訊息照片1
            張。
    待證事實：被告以7萬元向黃進宏購買扣案海洛因、甲基安
              非他命，先支付6萬元，經黃進宏催討餘款1萬元
              之事實。
二、所犯法條：
    核被告所為，係犯毒品危害防制條例第11條第3項之持有第
    一級毒品純質淨重10公克以上、同條第2項之持有第二級毒
    品罪嫌。其以一行為同時持有第一、二級毒品，請從一重處
    斷。扣案之毒品請宣告沒收銷燬之。移案機關認被告涉犯意
    圖販賣而持有毒品罪嫌，然被告有施用第一、二級毒品前科
    ，徒憑其持有扣案毒品之事實，尚不足逕認其有販賣意圖，
    附予敘明。
三、依刑事訴訟法第251條第1項提起公訴。
  　此　致
臺灣臺南地方法院
中　　華　　民　　國　 111　　年　　4 　　月　　18　　日
                              檢察官   李宗榮
本件正本證明與原本無異
中　　華　　民　　國　 111　　年　　4 　　月　　22　　日
                              書記官   陳湛繹  
附錄本案所犯法條全文：
毒品危害防制條例第11條
持有第一級毒品者，處 3 年以下有期徒刑、拘役或新臺幣 30
萬元以下罰金。
持有第二級毒品者，處 2 年以下有期徒刑、拘役或新臺幣 20
萬元以下罰金。
持有第一級毒品純質淨重十公克以上者，處 1 年以上 7 年以下
有期徒刑，得併科新臺幣 1 百萬元以下罰金。
持有第二級毒品純質淨重二十公克以上者，處 6 月以上 5 年以
下有期徒刑，得併科新臺幣 70 萬元以下罰金。
持有第三級毒品純質淨重五公克以上者，處 2 年以下有期徒刑
，得併科新臺幣 20 萬元以下罰金。
持有第四級毒品純質淨重五公克以上者，處 1 年以下有期徒刑
，得併科新臺幣 10 萬元以下罰金。
持有專供製造或施用第一級、第二級毒品之器具者，處 1 年以
下有期徒刑、拘役或新臺幣 10 萬元以下罰金。